Archives de la direction des ressources humaines du Département de Maine-et-Loire (1885-2020)
Ressources humaines
1885-2020
140 alpha, 1788 W, 1956 W, 2096 W, 2097 W, 2225 W, 2334 W, 2426 W, 2452 W, 2550 W, 2589 W, 2702 W, 2708 W, 2709 W, 2774 W, 2837 W, 2978 W, 3028 W
103,90 m.l.
Maine-et-Loire (France). Conseil départemental. Direction des ressources humaines
personnel
Les archives ont été conservées dans les locaux de stockage de la direction des ressources humaines. Elles ont bénéficié de bonnes conditions de conservation.
Les versements effectués par la DRH couvrent l’ensemble des activités (recrutement, formation, gestion de carrière, organismes paritaires, communication interne…) depuis la fin du XIXe siècle jusqu’aux années 2010.
Les informations sur l'histoire du producteur sont consultables dans la notice d'autorité Maine-et-Loire (France). Conseil départemental. Direction des ressources humaines
Le traitement des archives des ressources humaines a été encadré par plusieurs instructions successives au niveau national:
- circulaire FP/3 n° 1821 du 20 octobre 1993
- circulaire AD 95-1 du 27 janvier 1995
- instruction DAF/DPACI/RES/2009/018 du 28 août 2009
- note DGP/SIAF/2014/001 du 10 janvier 2014
Elles définissent les règles d’élimination, d’échantillonnage et de conservation des divers documents.
La DRH du Département de Maine-et-Loire effectuant des versements réguliers aux Archives départementales, les fonds décrits dans le présent instrument de recherche sont encore amenés à s’enrichir.
La répartition des différents types de documents s’appuie sur les principales catégories définies dans l’instruction de 2009. Sont indiqués dans le corps de l’instrument de recherche les thématiques ou typologies documentaires, ainsi que les groupes de cotes et tranches chronologiques correspondants.
En application de la loi du 15 juillet 2008, les dossiers de personnel ne sont communicables qu’après un délai de 50 ans (respect de la vie privée) à l’exception des personnes concernées pour lesquelles une communication immédiate s’applique. Si le dossier comprend des pièces médicales, un délai supplémentaire est susceptible de s’appliquer (25 ans après la date du décès de l’agent ou, si la date de décès n’est pas connue, 120 ans à compter de la date de sa naissance).
Les documents non librement communicables peuvent faire l’objet d’une demande d’accès par dérogation.
L’état des versements est un instrument de première orientation. Pour plus de détails sur le contenu des articles, il convient de se reporter aux bordereaux de versements correspondants.
Sous-série 2 M: personnel administratif.
FOMBONNE Jean, Personnel et DRH, Vuibert, 2001, 777 p.
PINAUD Henri, La gestion des ressources humaines en France, L’Harmattan, 2008, 217 p.
- Direction
  - Rapports et délibérations., 1949-1999; 2709 W 1-6
  - Statut du personnel départemental avant la décentralisation., 1942-1986; 2837 W 1
- Recrutement. - Organisation de concours., 1966-1995; 2096 W 1-14
- Formation
  formation professionnelle
  - Plan de formation., 2003-2009; 2709 W 8-22
  - Préparation aux concours et examens professionnels., 2005-2012; 2709 W 7
- Établissement de la paie. - Vacataires de la direction des interventions sanitaires et sociales (DISS)., 1987-1994; 2225 W 1-11
  rémunération
- Gestion de la carrière
  carrière professionnelle
  - Fiches nominatives., 1965-2000; 2225 W 12-15
  - Dossiers individuels., 1885-2018; 1788 W 1-99, 140 alpha 1-21, 2708 W 1-59, 2452 W 1-50, 2225 W 30-44, 2097 W 1-18, 2334 W 1-26, 2589 W 1-31, 2550 W 1-56, 2426 W 1-26, 1956 W 1-12, 2774 W 1-89, 2837 W 19-60, 2978 W 1-81, 3028 W 1-56
    Pour les dossiers individuels du personnel titulaire ou non titulaire rémunéré ainsi que pour les agents transférés de la DDASS, les dates extrêmes correspondent à l’année de naissance des agents (140 ALPHA, 1788 W, 1956 W, 2097 W, 2225 W, 2334 W) ou à l’année de naissance et l’année de départ de la collectivité (retraite, mutation, démission, fin de contrat, décès; 2426 W, 2452 W, 2550 W, 2589 W, 2708 W, 2774 W, 2837 W, 2978 W, 3028 W). Pour les stagiaires écoles, il s’agit de l’année de début de stage.
    - Personnel titutaire ou non titulaire rémunéré
      - 1885-1970, 1788 W 1-99
      - 1890-1940, 140 alpha 1-21
      - 1922-2016, 2708 W 1-59
      - 1928-2011, 2452 W 1-50
      - 1931-1964, 2225 W 30-44
      - 1934-1962, 2097 W 1-18
      - 1937-1970, 2334 W 1-26
      - 1937-2013, 2589 W 1-31
      - 1938-2014, 2550 W 1-56
      - 1939-2007, 2426 W 1-26
      - 1941-1963, 1956 W 1-12
      - 1946-2015, 2774 W 1-89
      - 1947-2016, 2837 W 19-60
      - 1951-2018, 2978 W 1-81
      - 1956-2020, 3028 W 1-56
    - Agents transférés de la direction départementale des affaires sanitaires et sociales (DDASS)., 1921-2004; 2837 W 13-18
    - Stagiaires écoles., 2008-2015, 2017; 2837 W 2-12, 2978 W 82-83
      - 2008-2015, 2837 W 2-12
      - 2017, 2978 W 82-83
- Organismes paritaires. - Comité technique paritaire (CTP)., 1986-2000; 2225 W 16-29
- Communication interne
  - Manifestations et cérémonies., 1997-2008; 2702 W 1-2
  - Publications., 1997-2014; 2702 W 3-5